臺北高等行政法院裁定
　　　　　　　　　　　　　　　92年度訴字第4471號
原　　　告　米其星股份有限公司　　　原設台北市○○○路50
　　　　　　　　　　　　　　　.
　　　　　　　　　　　　　　　　　　通訊地：台北市民生東
　　　　　　　　　　　　　　　.
代　表　人　甲○○○
訴訟代理人　丙○○
被　　　告　財政部臺北市國稅局
代　表　人　張盛和（局長）
訴訟代理人　乙○○
上列當事人間因營利事業所得稅事件，原告不服財政部中華民國
92年8月5日台財訴字第0920027686號訴願決定，提起行政訴訟。
本院裁定如下：
　　主  文
原告之訴駁回。
訴訟費用由原告負擔。
　　理  由
一、按訴願之提起，應自行政處分達到或公告期滿之次日起30日
    內為之，訴願法第14條第1項定有明文。若逾越30日之不變
    期間，則原處分即歸確定，如仍對之提起訴願，自為法所不
    許，行政法院（現改制為最高行政法院）62年判字第583號
    著有判例。又按「納稅義務人對於核定稅捐之處分如有不服
    ，應依規定格式，敘明理由，連同證明文件，依左列規定，
    申請復查：1.依核定稅額通知書所載有應納稅或應補徵稅額
    者，應於繳款書送達後，於繳納期間屆滿翌日起算30日內，
    申請復查。．．．」、「納稅義務人對稅捐稽徵機關之復查
    決定如有不服，得依法提起訴願及行政訴訟。」，分別為稅
    捐稽徵法第35條第1項第1款、第38條第1項所規定。故納稅
    義務人對於稽徵機關調查核定之應納稅額，如有不服，應依
    規定之程序，於法定期限內申請復查，對於復查決定稅額仍
    有不服時，應依法提起訴願及行政訴訟，合先敘明。
二、本件原告87年度營利事業所得稅結算申報，原列報營業收入
    新台幣（下同）34,135,141元、營業成本31,166,734元。被
    告初查以其中銷貨收入18,371,003元部分，列報銷貨成本
    17,216,080元，該部分銷貨成本可勾稽查核，乃依申報數認
    定；其餘連鎖式便利商店銷貨收入15,764,138元部分，列報
    銷貨成本13,950,654元，該部分銷貨成本因品名數量繁雜，
    未按不同品名編列進銷存明細表，且數量均以「一批」記載
    ，致無法勾稽查核，乃依所得稅法第83條第1項及同法施行
    細則第81條規定，按同業利潤標準毛利率（行業代號5313─
    11 ）19%核定該部分銷貨成本為12,768,951元，並核定本期
    營業成本為29,985,031元、營業毛利為4,150,110元、所得
    額為776,274元。原告不服，申經復查結果，被告以其申請
    復查已逾法定不變期間，應不受理而予以駁回，原告仍不服
    ，提起訴願，亦遭決定駁回，遂向本院提起行政訴訟。
三、又按「為稽徵稅捐所發之各種文書，得向納稅義務人之代理
    人、代表人、經理人或管理人以為送達，．．．。」，為稅
    捐稽徵法第19條第1項所明定。本件原告登記營業地址為台
    北市○○○路50號3樓之5，而原告代表人甲○○○係設籍於
    台北市○○○路○段69巷2弄12號2樓，有原告變更登記事項
    卡、甲○○○戶籍謄本影本各1份在卷可稽，先予陳明。第
    以原告87年度營利事業所得稅核定稅額繳款書繳納期限至90
    年8月10日截止，被告原依原告上開營業登記地址即台北市
    ○○○路50號3樓之5送達，惟原告於87年12月間停業後即遷
    離營業處所，然並未依法申請停業登記或其他相關事項之登
    記，亦未查報送達文書之處所，以致送達未果，被告乃向其
    代表人甲○○○住所地即台北市○○○路○段69巷2弄12號2
    樓為送達，徵之稅捐稽徵法第19條第1項規定，並無不合。
    經查系爭核定稅額繳款書業於90年7月25日送達，有經原告
    代表人甲○○○之女楊蕙菁蓋章收受之掛號郵件收件回執影
    本1份附卷足憑，是系爭核定稅額繳款書業經合法送達，至
    堪確定。計原告申請復查期間自繳納期限90年8月10日期滿
    翌日即90年8月11日起算，至90年9月9日即已屆滿，惟該日
    適為星期日，依規定以其翌日即90年9月10日代之。然查原
    告遲至91年10月22日始提出復查之申請，此觀卷附原告復查
    申請書上所加蓋被告所屬中南稽徵所收文章日期戳即明，是
    原告申請復查已逾首開法條規定之不變期間，甚為顯然，則
    復查決定、訴願決定遞以其申請復查已逾法定不變期間，程
    序有所不合而予以駁回，揆諸首揭法條規定、判例及說明，
    並無違誤。原告對之再提起行政訴訟，難謂為合法，應予駁
    回。又本件訴訟既不合法，其實體上之主張即無庸審酌論究
    ，附此述明。
四、依行政訴訟法第107條第1項第10款、第104條、民事訴訟法
    第95條、第78條，裁定如主文。
中　  華　  民　  國　　94　　年　　2　　月　　24　　日
                第二庭  審 判 長 法    官  鄭忠仁
                                 法    官  楊莉莉
                                 法    官  林育如
上為正本係照原本作成。
如不服本裁定，應於送達後10日內向本院提出抗告狀（須按他造
人數附繕本）。
中　  華　  民　  國　　94　　年　　2　　月　　24　　日
         　　　　　　　　　　　　書 記 官　林惠堉
